# 求助陈版，收到客户定金，计入什么科目

提问人：liuweisheng 时间：2021-10-10 08:05:06
求助陈版，收到客户定金，如果签订合同计入合同负债，不签订合同计入预收账款。是这么理解吗？
谢谢版主解惑

回答人：chenyiwei
一般可以这样理解。另外还要注意对应的增值税纳税义务何时发生。如果收到时已发生纳税义务的，则直接将对应的增值税销项税额列入应交税费；如果尚未到法定的纳税义务发生时间，则在确认合同负债的情况下，需将对应的销项税额转入“其他流动/非流动负债——待转销项税额”。